【裁判字號】    98,易緝,52
【裁判日期】    981124
【裁判案由】    竊盜
【裁判全文】
臺灣桃園地方法院刑事判決              98年度易緝字第52號
公  訴  人  臺灣桃園地方法院檢察署檢察官
被      告  乙○○
                    （另案於臺灣宜蘭看守所羈押中）
上列被告因竊盜案件，經檢察官提起公訴（97年度偵字第 20076
號），被告於本院準備程序時，就被訴事實為有罪之陳述，經告
知簡式審判程序之旨，及聽取當事人之意見後，本院裁定進行簡
式審判程序，並判決如下︰
    主  文
乙○○結夥三人以上、踰越安全設備竊盜，處有期徒刑柒月；又
結夥三人以上、踰越安全設備竊盜，處有期徒刑柒月。應執行有
期徒刑壹年。
    事  實
一、乙○○基於意圖為自己不法所有之竊盜犯意，而：
    (一)與莊進龍（業經本院判決）基於上開之犯意聯絡，先推由
      乙○○於民國97年8 月26日下午2 時20分許，以每月新臺
      幣（下同）40,000元之代價，向不知情之林國威所經營之
      小客車租賃公司，承租車牌號碼6098－MS號、廠牌為馬自
      達之自用小客車1 部，並由莊進龍擔任保證人。嗣莊進龍
      復覓得亦具有上開犯意聯絡之陳俊成（業經本院判決）後
      ，即駕駛上開所承租之車輛並事先選定欲下手行竊之住宅
      ，再搭載乙○○、陳俊成，而於97年8 月31日下午2 時前
      某時許，前往臺北縣汐止市○○街12巷28弄2 號1 樓丙○○之住處，以乙○○及陳俊成踰越窗戶入屋行竊，而莊進
      龍則在車上把風之方式，竊得丙○○所有如附表一所示之
      物，並於得手後旋即離去該址。
    (二)與莊進龍、陳俊成再基於上開犯意聯絡，推由乙○○於同
      年8 月31日下午7 時許，向林國威改承租車牌號碼9338－
      RF號、廠牌為中華之自用小客車1 部後，亦由莊進龍駕駛
      該部所承租之車輛並選定欲下手行竊之住宅，再搭載乙○○、陳俊成，而於97年9 月3 日上午8 時30分前某時許，
      前往桃園縣楊梅鎮○○路○ 段29巷70弄6 號甲○○之住處
      ，由陳俊成自該處隔壁空屋之3 樓，打開甲○○住處3 樓
      曬衣間之窗戶後，再踰越窗戶入屋，並至1 樓打開大門讓
      乙○○及莊進龍共同入屋行竊，而竊得甲○○所有如附表
      二所示之物。得手後莊進龍再駕車搭載乙○○、陳俊成於
      同日下午3 時許，前往址設臺北縣板橋市○○路111 號 1
      樓之珍寶興銀樓，並由莊進龍下車以「張漢銘」（乙○○
      原名）之名義，將所竊得如附表二編號二十所示之黃金金
      飾，以185,620 元變賣予不知情之吳仙如後，再各朋分10
      ,000元予乙○○及陳俊成，及匯款30,000元予其胞姊莊美
      麗。
    嗣因丙○○返家後發覺遭竊，並提供監視錄影畫面報警，經
    員警由車牌號碼查得所有人為林國威，再透過林國威裝設於
    車輛上之衛星定位系統後，於97年9 月3 日下午6 時40分許
    ，在桃園縣楊梅鎮○○路○ 段107 巷77弄37號前查獲乙○○
    、莊進龍及陳俊成，始知悉上情。
二、案經丙○○、甲○○訴由臺北縣政府警察局汐止分局報請臺
    灣桃園地方法院檢察署檢察官偵查後提起公訴。
    理  由
一、上開犯罪事實，業據被告乙○○於本院訊問中坦承不諱，並
    且：
    (一)核與1.同案被告陳俊成在本院審理中具結證稱：渠於97年
      6 、7 月間，將原本之工作辭去後，本係借住朋友家，後
      被告莊進龍在同年8 月間駕駛上開所承租之車輛來找渠，
      故自該時起至同年9 月3 日止，渠與被告乙○○及同案被
      告莊進龍即均共同居住於旅館或莊進龍所承租位於臺北縣
      汐止市○○路之房屋，而期間之吃、住費用，則由莊進龍
      以渠3 人共同竊盜所得支付之。97年8 月31日當日，係莊
      進龍先駕駛所承租之車輛尋找並選定下手行竊之目標後，
      再於同日下午2 時前某時許，搭載渠與被告乙○○前往臺
      北縣汐止市○○街12巷28弄2 號1 樓丙○○之住處，由渠
      及被告乙○○翻越窗戶後入屋行竊，並竊得如附表一所示
      之物，而莊進龍則一直在車上把風，至於該次行竊所得，
      莊進龍是否有朋分予渠，渠不記得了。至97年9 月3 日該
      次，亦係先由莊進龍選定行竊地點後，再駕車搭載渠及被
      告乙○○，於同日上午8 時30分前某時許，前往桃園縣楊
      梅鎮○○路○ 段29巷70弄6 號甲○○之住處，並由渠自該
      處隔壁空屋之3 樓，打開甲○○住處3 樓曬衣間之窗戶後
      ，踰越窗戶入屋，再至1 樓開門讓被告乙○○及莊進龍共
      同入屋行竊，而竊得如附表二所示之物。其後，再由莊進
      龍駕車搭載渠及被告乙○○至位於臺北縣板橋市之珍寶興
      銀樓，並由莊進龍下車將所竊得如附表二編號二十所示之
      黃金金飾變賣後，各朋分10,000元予渠及被告乙○○，以
      及匯款30,000元予其胞姊莊美麗等語；2.吳仙如在警詢中
      陳述：如附表二編號二十所示之黃金金飾，係莊進龍在97
      年9 月3 日下午3 時許，以「張漢銘」之名義，持往伊所
      經營之珍寶興銀樓變賣得現共185,620 元等語；3.告訴人
      丙○○、甲○○於警詢中陳稱渠等之上揭住處遭竊，並分
      別有如附表一、二所示物品失竊等語相符，自堪信為真。
    (二)同案被告莊進龍雖否認伊有共同參與本案之2 次竊盜犯行
      ，並以下揭情詞置辯，惟查：
      1.證人即查獲員警陳中成於本院審理中乃係具結證稱：其
        係因接獲臺北縣汐止市○○街竊案被害人之報案（非本
        案檢察官所起訴之竊盜犯行）後，調閱97年8 月31日該
        處下午4 時許之監視錄影畫面，並由畫面認定本案被告
        3 人涉有嫌疑，即以莊進龍當日所駕駛車輛之車牌號碼
        6098－MS號查詢得所有人係林國威後，再經林國威表示
        該車是時係出租予被告乙○○，並由莊進龍擔任保證人
        ，伊乃提示上開監視錄影畫面翻拍照片（見偵查卷第77
        、78頁）予林國威指認，而林國威亦陳稱畫面上之人即
        係被告乙○○及莊進龍無誤，又經其另行觀看本案告訴
        人丙○○所提供之監視錄影畫面後，莊進龍亦確曾出現
        於畫面中，乃利用林國威出租予被告車輛上之衛星定位
        系統，而於97年9 月3 日晚間6 時40分許，在桃園縣楊
        梅鎮○○路○ 段107 巷77弄7 號前，查獲本案被告3 人
        等語；核與證人即查獲員警陳德倫在本院審理中結證查
        獲經過，及林國威於警詢中陳述：警方所提示97年8 月
        31日下午4 時許臺北縣汐止市○○街竊盜案件之監視錄
        影畫面，其中車牌號碼6098－MS號自用小客車，係被告
        乙○○於97年8 月26日向伊承租使用，並由莊進龍擔任
        保證人，而畫面中所出現之嫌犯亦確係被告乙○○及莊
        進龍無誤，且被告乙○○嗣又在97年8 月31日下午7 時
        許，改向伊承租車牌號碼9338－RF號自用小客車等語大
        致相符；又依卷附莊進龍任職於「全球廣告」之名片，
        其上所留存之電話號碼為「0000000000」，此核與莊進
        龍在本院審理中所供稱：扣案之黑色SAMSUNG 手機為其
        所有，且該手機於扣案之際所搭配之門號亦係「000000
        0000」一節核符，堪認該門號平日應係由其所使用無訛
        ，則再依卷附該門號之通聯紀錄，於97年8 月30日晚間
        9 時24分，該門號通話之基地台位置係在「宜蘭縣頭城
        鎮○○○道南口」、同日晚間9 時36分則在「頭城收費
        站」，且自同日晚間9 時36分起至翌（31）日晚間7 時
        51分止，即均位於臺北縣汐止市內，此亦足佐證莊進龍
        自8 月30日晚間9 時許，即駕車或搭車由宜蘭縣前往臺
        北縣汐止市內，並迄翌日下午前均仍在汐止市內行動，
        而與證人陳中成等人之上開證述相符，是莊進龍辯稱其
        在31日下午即返回宜蘭，故不知被告乙○○及陳俊成前
        往臺北縣汐止市行竊云云，自顯非事實而不足採信。
      2.觀之吳仙如所提出附卷之臺灣省政府建設廳規定金飾買
        入登記簿，除莊進龍曾於97年9 月3 日，以「張漢銘」
        名義持如附表二編號二十所示黃金金飾向珍寶興銀樓變
        賣外，另尚有他人分別在97年7 月14日、15日、8 月14
        日、26日、28日、9 月1 日，以「張漢銘」之名義持金
        飾至該銀樓變賣之，而吳仙如亦於警詢中陳稱各該次均
        係由莊進龍持金飾前往變賣，且經本院依職權勘驗後，
        所有書寫「張漢銘」筆跡之走勢、運筆方式及筆劃之勾
        勒、轉折等書寫習慣及態勢神韻相同，再參以該數次所
        留存之身分證號碼亦均相同（除最早之3 次外，其餘各
        次均漏書寫1 碼），並與被告正確之身分證號碼不符，
        是堪認各該次應均係莊進龍所書寫無訛，基此，本院認
        應係莊進龍密接於2 個月內，即7 次持金飾前往變賣，
        而使吳仙如對其產生特殊印象，得輕易認出莊進龍，並
        誤認其之真實姓名為「張漢銘」，故事後即未再嚴格核
        對身分資料，此由莊進龍自8 月26日起，在金飾買入登
        記簿上所填載之身分證號碼均疏漏記載1 碼而吳仙如均
        未發覺可證，復參以卷附蒐證照片（見偵查卷第123 頁
        ），莊進龍持金飾至珍寶興銀樓變賣時，本案被告3 人
        所駕駛車輛係路邊併排停車，而原停放於路邊者乃係身
        輛之長、寬、高均顯較本案被告3 人所駕車輛為大之廂
        型車，而已完全遮蔽自路邊店家向馬路往去之視線，則
        衡情吳仙如亦無法由銀樓內得知莊進龍究係與何人同行
        ，而應係基於上揭所述原因而任由莊進龍在金飾買入登
        記簿上填載「張漢銘」之不實資料，是莊進龍辯稱其自
        同年8 月31日下午起即返回宜蘭，迄9 月2 日始再應陳
        俊成之邀約而前往桃園中壢，又當日係因為向被告乙○○借款，始同意代為持金飾向銀樓變賣，且因吳仙如見
        被告乙○○坐於車上與其同行，故直接要求其以「張漢
        銘」之名義出售，其並不知悉金飾究竟何來云云，亦非
        可採信。
    (三)此外，復有贓物認領保管單、汽車租賃契約書、金飾買入
      登記簿、購買金飾明細表、郵政國內匯款執據、監視錄影
      及蒐證錄影畫面翻拍照片等件在卷可稽，堪認被告乙○○
      之自白與事實相符而足採信，是本案事證明確，被告乙○○之犯行洵堪認定，應依法論科。
二、按被告乙○○及同案被告莊進龍、陳俊成未經許可，無故攀
    爬跨越告訴人丙○○、甲○○住宅窗戶後侵入屋內竊取財物
    ，自屬踰越安全設備，使其失其防閑之效用。是核被告乙○○所為，係犯刑法第321 條第1 項第2 款、第4 款之結夥三
    人以上、踰越安全設備竊盜罪。被告就上開2 次竊盜犯行，
    與同案被告莊進龍、陳俊成間，均具有犯意聯絡及行為分擔
    ，為共同正犯。又被告所犯上開二罪間，犯意各別、行為互
    殊，應予分論併罰。爰審酌被告正值青壯卻不思正途以營生
    ，為求金錢之花用即竊取他人之財物，欠缺尊重他人之觀念
    ，且本案2 次所竊取物品之價格均匪低，復迄仍未與告訴人
    達成和解而賠償告訴人之損害，惟兼衡被告於遭獲後終能坦
    承犯行，態度尚可，且於本案並非基於主謀地位等一切情狀
    ，分別量處如主文所示之刑後，再定其應執行之刑。
三、沒收部分：
    (一)扣案之現金125,800 元，係被告乙○○及同案被告莊進龍
      、陳俊成共同將竊取如附表二編號二十所示黃金金飾變賣
      而得，此業據同案被告陳俊成供承在卷，性質上即係贓物
      ，而非屬犯罪所得，依法自應發還予被害人而不得宣告沒
      收。
    (二)其餘扣案之筆記型電腦1 台、行動電話4 具、衛星導航 1
      台、珠寶用放大鏡1 只、男用手提包1 個，則查無積極證
      據足認係供被告乙○○與同案被告莊進龍、陳俊成共犯本
      案之罪所用之物，或係因犯本案之罪所得之物，自亦無庸
      併予諭知沒收，再予敘明。
據上論斷，應依刑事訴訟法第273 條之1 第1 項、第299 條第 1
項前段，刑法第28條、第321 條第1 項第2 款、第4 款、第51條
第5 款，判決如主文。
本案經檢察官馮浩庭到庭執行職務。
中    華    民    國    98    年    11    月    24    日
                        刑事第十庭    法  官    蘇 昌 澤
以上正本證明與原本無異。
如不服本判決應於收受判決後10日內向本院提出上訴書狀，並應
敘述具體理由。其未敘述上訴理由者，應於上訴期間屆滿後20日
內向本院補提理由書( 均須按他造當事人之人數附繕本) 「切勿
逕送上級法院」。
                                      書記官    田 宜 芳
中    華    民    國    98    年    11    月    24    日
附錄論罪科刑依據之法條：
中華民國刑法第321條
（加重竊盜罪）
犯竊盜罪而有左列情形之一者，處 6 月以上、 5 年以下有期徒
刑：
一、於夜間侵入住宅或有人居住之建築物、船艦或隱匿其內而犯
    之者。
二、毀越門扇、牆垣或其他安全設備而犯之者。
三、攜帶兇器而犯之者。
四、結夥三人以上而犯之者。
五、乘火災、水災或其他災害之際而犯之者。
六、在車站或埠頭而犯之者。
前項之未遂犯罰之。
附表一：
┌──┬─────────┬──┬─────────┐
│編號│竊   得   物   品 │數量│備              註│
│    │                  │    │                  │
├──┼─────────┼──┼─────────┤
│ 一 │SONY廠牌DCK －HC40│1 台│                  │
│    │型號攝影機        │    │                  │
├──┼─────────┼──┼─────────┤
│ 二 │SONY廠牌PS2遊戲機 │1 台│                  │
├──┼─────────┼──┼─────────┤
│ 三 │任天堂遊戲機      │1 台│                  │
├──┼─────────┼──┼─────────┤
│ 四 │項鍊              │2 條│金質、白金各1 條  │
└──┴─────────┴──┴─────────┘
附表二：
┌──┬─────────┬──┬─────────┐
│編號│竊   得   物   品 │數量│備            註  │
├──┼─────────┼──┼─────────┤
│ 一 │中華民國護照      │1 本│                  │
├──┼─────────┼──┼─────────┤
│ 二 │郵局存摺          │3 本│                  │
├──┼─────────┼──┼─────────┤
│ 三 │台新銀行存摺      │3 本│                  │
├──┼─────────┼──┼─────────┤
│ 四 │中國信託銀行存摺  │4 本│                  │
├──┼─────────┼──┼─────────┤
│ 五 │合作金庫存摺      │2 本│                  │
├──┼─────────┼──┼─────────┤
│ 六 │新竹商銀存摺      │1 本│                  │
├──┼─────────┼──┼─────────┤
│ 七 │土地銀行存摺      │1 本│                  │
├──┼─────────┼──┼─────────┤
│ 八 │台北富邦銀行存摺  │1 本│                  │
├──┼─────────┼──┼─────────┤
│ 九 │第一銀行存摺      │1 本│                  │
├──┼─────────┼──┼─────────┤
│ 十 │國泰世華銀行存摺  │1 本│                  │
├──┼─────────┼──┼─────────┤
│十一│永豐銀行存摺      │1 本│                  │
├──┼─────────┼──┼─────────┤
│十二│元大京華證券存摺  │1 本│                  │
├──┼─────────┼──┼─────────┤
│十三│新竹商銀證券存摺  │2 本│                  │
├──┼─────────┼──┼─────────┤
│十四│永豐銀行提款卡    │1 張│                  │
├──┼─────────┼──┼─────────┤
│十五│印章              │5 只│                  │
├──┼─────────┼──┼─────────┤
│十六│外幣              │    │日幣10,000元；港幣│
│    │                  │    │330 元；澳幣100 元│
├──┼─────────┼──┼─────────┤
│十七│手鍊              │3 條│銀質、金質、水晶各│
│    │                  │    │1 條              │
├──┼─────────┼──┼─────────┤
│十八│項鍊              │2 條│金質、珍珠各1 條  │
├──┼─────────┼──┼─────────┤
│十九│紀念套幣          │1 組│千禧龍年紀念套幣  │
├──┼─────────┼──┼─────────┤
│二十│金飾              │1 盒│6 兩8 錢5 分1     │
└──┴─────────┴──┴─────────┘


司法院資訊處製作；財團法人民間司法改革基金會備份。
